【裁判字號】    95,上訴,391
【裁判日期】    950530
【裁判案由】    違反毒品危害防制條例
【裁判全文】
臺灣高等法院高雄分院刑事判決         95年度上訴字第391號
上  訴  人
即  被  告  甲○○
                    5樓
選任辯護人  柳聰賢律師
上列上訴人因違反毒品危害防制條例案件，不服臺灣高雄地方法
院94年度重訴字第113 號中華民國95年1 月20日第一審判決（起
訴案號：臺灣高雄地方法院檢察署94年度偵字第14551 號），提
起上訴，本院判決如下：
    主  文
上訴駁回。
    事  實
一、甲○○明知甲基安非他命係毒品危害防制條例第2 條第2 項
    第2 款所列之第二級毒品，不得製造，竟與乙○○（業經判
    處有期徒刑10年，褫奪公權8 年確定）、洪嘉宏（業經原審
    法院94年度重訴字第92號判決其共同製造第二級毒品，處有
    期徒刑7 年6 月）及一位不詳姓名年籍綽號「立哥」之成年
    男子，共同基於製造第二級毒品甲基安非他命之犯意聯絡，
    乙○○與「立哥」約定，由「立哥」提供製造甲基安非他命
    所需原料，並指導乙○○製造甲基安非他命之方法，俟製成
    甲基安非他命成品後，將成品交予「立哥」，其中4 分之3
    歸「立哥」所有，其餘4 分之1 之甲基安非他命則由「立哥
    」出售，並將出售所得款項交付予乙○○作為報酬。乙○○
    再邀甲○○、洪嘉宏共同加入與「立哥」共同製造甲基安非
    他命，約定乙○○獲得之報酬與甲○○、洪嘉宏平分。93
    年11月3 日洪嘉宏、甲○○受乙○○之囑咐，由洪嘉宏駕車
    搭載甲○○，並由甲○○具名出面向不知情之屋主林方月娥
    租用乙○○預先選定位於高雄縣鳳山市○○街77巷15號全棟
    4 樓半透天房屋，作為製造甲基安非他命之場所；嗣由乙○
    ○偕洪嘉宏依「立哥」所列清單，購買附表四所示各項製造
    甲基安非他命所需之器具、設備及用品，並由乙○○、洪嘉
    宏、甲○○共同協力陸續將上開製造甲基安非他命之器具、
    設備搬入上址二樓。至同年12月間某日，甲○○與洪嘉宏、
    乙○○等3 人即在上開地點，由乙○○指揮及著手製造過程
    ，甲○○、洪嘉宏協助攪拌、操作搖擺機、煮甲基安非他命
    原料，共同以上開器具設備及「立哥」所提供之麻黃素1 批
    共40公斤，製造第二級毒品甲基安非他命。嗣於94年1 月初
    某日，乙○○將渠3 人共同協力製成甲基安非他命9 公斤成
    品交付予「立哥」，惟因純度欠佳，遭立哥退貨，而無法依
    約定給付上開約定報酬予詠潔及洪嘉宏。甲○○、洪嘉宏因
    而分別於94年1 月10日、94年1 月12日即先行各自離去。嗣
    於同年月19日下午4 時30分許，甲○○因不滿未獲上開參與
    製造甲基安非他命之報酬而向警方檢舉乙○○製造本件毒品
    ，經警據前往高雄縣鳳山市○○街77巷15號搜索，當場在車
    牌號碼0639─GX號自小客車內查獲乙○○製成正欲送交「立
    哥」之甲基安非他命2 小包（驗前含空包裝袋毛重約1 公斤
    ），並在高雄縣鳳山市○○街77巷15號屋內查獲乙○○所有
    用以製造甲基安非他命所用之器具設備、甲基安非他命成品
    及半成品，共查扣如附表一、二、三、四所示之物品。嗣經
    乙○○供述，始查悉甲○○之上開犯行。
二、案經臺灣高雄地方法院檢察署檢察官自動檢舉偵查起訴。
    理  由
一、證據能力之論述：證人乙○○於94年8月2日檢察官偵訊前已
    具結作證（見偵三卷第79頁），其後於同案偵查程序繼續作
    證，無庸另行具結。是乙○○於94年8月2日、94年8月18日
    在檢察官偵訊時所為之證言，雖均係本件被告甲○○以外之
    人，於審判外之言詞及書面陳述，惟並無證據證明此等證言
    有何顯不可信之情況，依刑事訴訟法第159條之2第2項規定
    ，應得作為證據；又林方月娥警詢所為之陳述及內政部警政
    署刑事警察局之檢驗報告（委託鑑定之機關為台北市政府警
    察局刑警大隊），固均屬被告以外之人，於審判外之言詞陳
    述及書面陳述，然檢察官、被告及辯護人於本院調查證據時
    ，均明知此證據為傳聞證據，原則上不得作為證據，而於言
    詞辯論終結前仍未聲明異議，依刑事訴訟法第159之5第2項
    、第1項之規定，即均得作為證據。
二、訊據被告甲○○矢口否認有何參與製造甲基安非他命之犯行
    ，辯稱：伊雖有受乙○○之託，出面向不知情之林方月娥承
    租高雄縣鳳山市○○街77巷15號之透天4 樓半房屋，然前後
    僅去過該屋3 次，均係乙○○打電話邀伊去玩及吃飯，並未
    參與本件製造甲基安非他命之犯罪事實等語。
三、經查：
（一）被告甲○○受乙○○之囑託，由洪嘉宏駕車搭載甲○○，
      並由甲○○具名出面向不知情之屋主林方月娥租用乙○○
      預先選定位於高雄縣鳳山市○○街77巷15號全棟4 樓半透
      天房屋等情，業經被告供認不諱（見偵三卷第86頁、本院
      卷第30頁），核與證人乙○○於偵查中檢察官訊問時、林
      方月娥於警詢中證述之情節相符（見偵三卷第117 頁，警
      卷第14頁），並有該房屋之租約1 份在卷可參（見偵一卷
      第49-51 頁），此部分事實堪可認定。
（二）乙○○與「立哥」約定，由「立哥」提供製造甲基安非他
      命所需原料，並指導乙○○製造甲基安非他命之方法，俟
      製成甲基安非他命成品後，將成品交予「立哥」，其中4
      分之3 歸「立哥」所有，其餘4 分之1 則由「立哥」出售
      ，所得款項交付予乙○○作為報酬。乙○○再邀甲○○、
      洪嘉宏共同加入製造本件甲基安非他命，約定乙○○獲得
      之報酬與甲○○、洪嘉宏平分。93年11月3 日甲○○出面
      向租得上開透天房屋後，乙○○偕洪嘉宏依「立哥」所列
      清單，購買附表四所示各項製造甲基安非他命所需之器具
      、設備及用品，並由乙○○、洪嘉宏、甲○○共同協力陸
      續將上開製造甲基安非他命之器具、設備搬入上址2樓。
      至同年12月間某日，甲○○與洪嘉宏、乙○○等3人即在
      上開地點共同著手製造過程，甲○○、洪嘉宏協助攪拌、
      操作搖擺機、煮甲基安非他命原料，共同以上開器具設備
      及「立哥」所提供之麻黃素一批共40公斤，製造第二級毒
      品甲基安非他命等事實，業經共犯乙○○於偵查中檢察官
      訊問時、原審及本院審理中以證人身分結證明確（見偵三
      卷第77、78頁，原審卷第191-196頁，本院卷第83-86頁）
      ，並有當場查獲扣案之甲基安非他命27包（附表一）、液
      態甲基安非他命2盆（附表二）、甲基安非他命半成品6桶
      （附表三）及製造甲基安非他命之器具及設備1批（附表
      四）扣案可稽。上開附表一、二、三之甲基安非他命及附
      表四編號1-15分別經內政部警政署刑事警察局及高雄醫學
      大學附設中和紀念醫院檢出甲基安非他命陽性反應，亦有
      如各附表所載檢驗報告在卷可為佐證。
（三）被告雖以：伊出面承租上開透天房屋後，僅去過該屋3次
      ，均係乙○○打電話邀伊（南）下來玩及吃飯，伊並未參
      與本件製造甲基安非他命之犯行等語置辯。惟被告於94年
      6 月27日調查員詢問時已供稱：「（你既然沒有參與乙○
      ○等人從事安非他命之製造，為何在乙○○等人製造安非
      他命期間門長期居住在高雄及屏東等地…？）因為乙○○
      要我經常出入該租屋處，讓左右鄰居認為該房屋是有人正
      常居住的情況…」（見偵四卷第9 頁反面）；94年8 月3
      日檢察官偵訊中供稱：「他（乙○○）叫我幫他租房子並
      打掃，幫他買一些家具搬進去以及買便當給他們吃，他1
      個月給我3 萬元」等語明確（見偵三卷第88頁），被告時
      常出入於上開製造甲基安非他命之處所甚明，其上揭辯詞
      委無足採。再者，被告雖辯稱：伊93年11月3 日至94年1
      月19日在高雄期間，乙○○有租麗馨、花鄉汽車旅館供伊
      住宿，伊並未住在上開被查獲處，亦從未在該處過夜等語
      （見偵三卷第88頁）。然乙○○並未租用汽車旅館之房間
      供被告住宿，伊以被告名義承租之上開透天房屋有兩張床
      ，伊有時在該處與洪嘉宏睡1 張床，被告則住在該處，自
      己睡1 張床，有時被告會回台北，約一星期又再回來等情
      ，業據乙○○證稱在卷（見偵三卷第77、116 頁），且乙
      ○○既以被告名義承租本件被查獲處4 樓半透天房屋，又
      要求被告要經常出入該租屋處，讓左右鄰居認為該房屋是
      有人正常居住的情況，衡情自無另租汽車旅館房間供被告
      居住之理。被告此部分所辯亦與事理不合，無由採信，其
      於乙○○製造本件甲基安非他命期間，通常住於上開被查
      獲處，應已無疑。按諸常理，製造甲基安非他命乃刑責重
      大之犯罪行為，違法製造者莫不極盡掩飾之能事，避免為
      人發現而暴露犯行，上開透天房屋既係乙○○、洪嘉宏共
      同製造甲基安非他命之處所，且本件製造甲基安非他命之
      器具設備數量繁多、體積非小，扣案甲基安非他命之成品
      、半成品數量亦多，一般之人進入該處見此情景極易起疑
      ，此有扣案附表一至四之物品及相片影本18幀存卷可按（
      見偵一卷第15-20 頁），被告若非參與製造犯行之人，彼
      等自無容許其居住該處，並自由進出該屋之可能。被告就
      此雖辯稱：伊打掃該房屋，並未發現乙○○等人製造甲基
      安非他命之情事，且有些房間門關閉，不知內放何物，某
      日伊最後一次南下高雄探視乙○○，因2 樓房門未關，伊
      始發現郭某製造甲基安非他命之事云云，然被告住於該處
      已認定如上，且被告若係偶然南下探視乙○○，乙○○自
      無可能亦無必要將其帶至本件製造甲基安非他命之處所，
      增加暴露製造犯行之風險。又乙○○在該處製造甲基安非
      他命，乃暫居之所，並非久住之地，原無必要僱用被告打
      掃該處，且其為免暴露犯行，亦無可能為維持屋內清潔，
      而任由打掃之人自由進出該處，被告此等辯解顯係臨訟飾
      卸之詞，不足採信。此外，洪嘉宏於檢察官偵訊中雖證稱
      ：伊雖有去過上開乙○○租屋處，然不知乙○○在該處作
      何事，至於有無在該處見過被告甲○○，已無印象，乙○
      ○通常一星期會打電話邀伊至本件租屋處聊天等語，惟被
      告與洪嘉宏、乙○○共同在上開處所製造甲基安非他命，
      業經乙○○證述如前，且上開乙○○租屋處乃製造甲基安
      非他命之處所，乙○○自會儘量避免不相干之人進出該屋
      ，以免遭人發覺其犯行，洪嘉宏若與乙○○之製造甲基安
      非他命行為無涉，乙○○自無可能每星期主動邀約洪嘉宏
      至該處單純聊天，洪嘉宏上開所陳顯與常情有違，自難據
      以為被告有利之認定。準此，被告與乙○○、洪嘉宏共同
      於上開時地製造第二級毒品甲基安非他命之犯罪事實應堪
      認定。
四、核被告甲○○所為，係犯毒品危害防制條例第4條第2項之製
    造第二級毒品罪。又被告與姓名、年籍不詳綽號「立哥」之
    成年男子、乙○○、洪嘉宏就94年1月12日被告離開上揭製
    造處所前所為製造甲基安非他命犯行，有犯意聯絡、行為分
    擔，均為共同正犯。再被告持有其製造所得甲基安非他命之
    低度行為，應為製造之高度行為所吸收，不另論罪。至本件
    被告於警詢時供述檢舉他人犯罪，而非針對被告自己犯罪而
    未被發覺之自首，自與自首之要件不合。原審予以論科，並
    引用毒品危害防制條例第4條第2項、第18條第1項前段、第
    19條第1項，刑法第11條、第28條，審酌被告與「立哥」、
    乙○○、洪嘉宏共同製造第二級毒品甲基安非他命，規模不
    小，嚴重殘害國民身心健康，對社會危害非淺，惟念及被告
    僅係受乙○○指揮而參與本件犯行，其所涉案情節顯較居於
    主導地位之乙○○輕微，且其製造之甲基安非他命尚未流入
    市面等一切情狀，量處被告有期徒刑7年6月，並說明扣案附
    表一、二、三所示第二級毒品甲基安非他命（不含容器、外
    包裝）、附表四編號1至15號等物其上所殘餘微量甲基安非
    他命成分，均依毒品危害防制條例第18條第1項前段沒收銷
    燬之；扣案附表一、二、三所示之物之容器及外包裝及附表
    四所示之物品均為共犯乙○○所有，供製造第二級毒品所用
    之物（除編號1至15號等物其上所殘餘微量之甲基安非他命
    成分外）均應依同條例第19條第1項為沒收之宣告，此等物
    品既均已扣案，即無全部或一部不能沒收之情形，自無庸諭
    知如全部或一部不能沒收，應以財產抵償之，原判決認事用
    法具無違誤，量刑亦屬妥適，應予維持。被告上訴意旨否認
    犯行，為無理由，應予駁回。
據上論結，依刑事訴訟法第368條，判決如主文。
本案經檢察官林應華到庭執行職務。
中    華    民    國    95      年    5     月    30  日
                  刑事第八庭審判長法  官  李炫德
                                  法  官  簡志瑩
                                  法  官  蔡國
以上正本證明與原本無異。
如不服本判決應於收受本判決後10日內向本院提出上訴書狀，其
未敘述上訴理由者，並得於提起上訴後10日內向本院補提理由書
狀（均須按他造當事人之人數附繕本）「切勿逕送上級法院」。
中    華    民    國    94    年    5     月    30    日
                                  書記官  翁心欣
附錄本件論罪科刑參考法條
毒品危害防制條例第4條
製造、運輸、販賣第一級毒品者，處死刑或無期徒刑；處無期徒
刑者，得併科新臺幣1 千萬元以下罰金。
製造、運輸、販賣第二級毒品者，處無期徒刑或7 年以上有期徒
刑，得併科新臺幣7 百萬元以下罰金。
製造、運輸、販賣第三級毒品者，處5 年以上有期徒刑，得併科
新臺幣5 百萬元以下罰金。製造、運輸、販賣第四級毒品者，處
3年 以上10年以下有期徒刑，得併科新臺幣3 百萬元以下罰金。
製造、運輸、販賣專供製造或施用毒品之器具者，處1 年以上7
年以下有期徒刑，得併科新臺幣1 百萬元以下罰金。
前五項之未遂犯罰之。
附表一
┌─┬─────────────────────────────┐
│甲│                淨重20公斤870公克                         │
│基│                《內政部警政署刑事警察局94年5             │
│安│                月1日 刑鑑字第0940015192號檢驗            │
│非│                報告》（參見94年度偵字第2707號            │
│他│                卷第102頁）                               │
│命│            以下內政部警政署刑事警察局再細分檢驗          │
│27│                                                          │
│包│1、 甲基安非他  驗前總毛重15248公克（包裝塑膠             │
│  │    命結晶（編  袋總重約134公克），抽取編號A2             │
│  │    號A2～A18   鑑定，淨重2884.12公克， 取5.3             │
│  │    ；白色微細  5公克鑑定用罄，總餘2878.77公克            │
│  │    結晶）      ，純度約為0.3％（參見94年度偵             │
│  │                字第2707號卷103 頁》                      │
│  │                                                          │
│  │2、 甲基安非他  驗前總毛重4375.55公克（包裝塑             │
│  │    命結晶（編  膠袋總重約57.90公克）抽取編號A            │
│  │    號A19 ～    19鑑定，淨重723.41公克，取5.60            │
│  │    A26 ；白色  公克鑑定用罄，餘717.81公克，純            │
│  │    結晶）      度約73.9％                                │
│  │                （參見94年度偵字第2707號卷103             │
│  │                 頁）                                     │
│  │                                                          │
│  │3、 甲基安非他  驗前總毛重37.10公克（包裝塑膠             │
│  │    命結晶（編  袋重16.75公克），淨重20.35公克            │
│  │    號A27 ；白  ，取0.74公克鑑定用罄，餘19.61             │
│  │    色長塊狀結  公克，純度約95.1％                        │
│  │    晶）       （參見94年度偵字第2707號卷第103            │
│  │                 頁）                                     │
│  │                                                          │
└─┴─────────────────────────────┘
 附表二
┌─┬─────────────────────────────┐
│液│                扣案毛重13300 公克，淨重15850             │
│態│                公克（見內政部警政署刑事警察局            │
│甲│                94年5月11日鑑字第0940015192 號            │
│基│                檢驗報告》（見94年度偵字第2707            │
│安│                號卷第102 頁），以下內政部警政            │
│非│                署再細分檢驗                              │
│他│                                                          │
│命│1、 含甲基安非  含桶重14675公克，取15公克鑑定             │
│成│    他命液體（  用罄，含桶餘14660公克，純度約             │
│品│    編號B； 米  2.0％                                     │
│ 2│    黃色液體，  （見94年度偵字第2707號卷第103             │
│盆│    液面懸浮有   頁）                                     │
│  │    結晶）                                                │
│  │                                                          │
│  │                                                          │
│  │                                                          │
│  │                                                          │
│  │                                                          │
│  │                                                          │
└─┴─────────────────────────────┘
附表三
┌─┬─────────────────────────────┐
│  │                淨重合計77400公克                         │
│  │                （扣案物品清單誤載為70公斤700公克）       │
│甲│                以下係內政部警政署刑事警察局以94年        │
│基│                5月11日鑑字第0940015192號檢驗報告         │
│安│                抽樣再檢驗（見94年度偵字第2707號卷        │
│非│                第102頁、第103頁、第104頁）               │
│他│                                                          │
│命│1、 含甲基安非  編號C2鑑定，含桶重29185 公克，            │
│半│    他命液體（  取17公克鑑定用罄，含桶餘29168             │
│成│    編號C2；淺  公克，純度約13.0％                        │
│品│    黃色液體，                                            │
│ 6│    液面懸浮有                                            │
│桶│    結晶）                                                │
│  │                                                          │
│  │                                                          │
│  │2、 含甲基安非  驗前含桶總重50335公克，抽取編             │
│  │    他命液體（  號C1鑑定，含桶重23565公克，取1            │
│  │    編號C1 、   5公克鑑定用罄，含桶餘23550公克            │
│  │    C3、C6；淺  ，純度約2.4％                             │
│  │    黃色液體）                                            │
│  │                                                          │
│  │                                                          │
│  │3、 含甲基安非  含桶重7040公克，取8公克鑑定用             │
│  │    他命液體（  罄，含桶餘7032公克，純度約為3.            │
│  │    編號C4 ；   2％                                       │
│  │    米黃色液體                                            │
│  │    ，液面懸浮                                            │
│  │    有褐色油狀                                            │
│  │    物）                                                  │
│  │                                                          │
│  │4、 含甲基安非  含桶重5055公克，取15公克鑑定用            │
│  │    他命液體（  罄，含桶餘5040公克，純度約16.5            │
│  │    編號C5 ；   ％                                        │
│  │    褐色液體）                                            │
└─┴─────────────────────────────┘
 附表四
┌─┬───────┬───────────────┬─────┐
│1 │鏟子          │6支                           │          │
│  │              │檢驗結果均呈甲基安非他命陽性反│          │
│  │              │應《高雄醫學大學附設中和紀念醫│          │
│  │              │院94年7月19日編號9407─382號檢│          │
│  │              │驗報告，見原審94年度重訴字第92│          │
│  │              │號卷第60頁》                  │          │
├─┼───────┼───────────────┼─────┤
│2 │勺子          │3支                           │          │
│  │              │檢驗結果均呈甲基安非他命陽性反│          │
│  │              │應《高雄醫學大學附設中和紀念醫│          │
│  │              │院94年7月19日編號9407─383號檢│          │
│  │              │驗報告，見原審94年度重訴字第92│          │
│  │              │號卷第61頁》                  │          │
├─┼───────┼───────────────┼─────┤
│3 │塑膠桶測量器（│4個                           │          │
│  │5000毫升量杯）│檢驗結果均呈甲基安非他命陽性反│          │
│  │              │應《高雄醫學大學附設中和紀念醫│          │
│  │              │院94年7月19日編號9407─384號檢│          │
│  │              │驗報告，見原審94年度重訴字第92│          │
│  │              │號卷第62頁》                  │          │
├─┼───────┼───────────────┼─────┤
│4 │玻璃桶測量杯（│4個                           │          │
│  │2000毫升量杯）│檢驗結果均呈甲基安非他命陽性反│          │
│  │              │應《高雄醫學大學附設中和紀念醫│          │
│  │              │院94年7月19日編號9407─385號檢│          │
│  │              │驗報告，見原審94年度重訴字第92│          │
│  │              │號卷第63頁》                  │          │
├─┼───────┼───────────────┼─────┤
│5 │過濾塑膠管    │3條                           │          │
│  │              │檢驗結果均呈甲基安非他命陽性反│          │
│  │              │應《高雄醫學大學附設中和紀念醫│          │
│  │              │院94年7月19日編號9407─386號檢│          │
│  │              │驗報告，見原審94年度重訴字第92│          │
│  │              │號卷第64頁》                  │          │
├─┼───────┼───────────────┼─────┤
│6 │過濾紙        │4盒                           │          │
│  │              │檢驗結果均呈甲基安非他命陽性反│          │
│  │              │應《高雄醫學大學附設中和紀念醫│          │
│  │              │院94年7月19日編號9407─387號檢│          │
│  │              │驗報告，見本院94年度重訴字第92│          │
│  │              │號卷第65頁》                  │          │
├─┼───────┼───────────────┼─────┤
│7 │自製離心鍋    │1台                           │          │
│  │              │檢驗結果呈甲基安非他命陽性反應│          │
│  │              │《高雄醫學大學附設中和紀念醫院│          │
│  │              │94年7月19日編號9407─388號檢驗│          │
│  │              │報告，見原審94年度重訴字第92號│          │
│  │              │卷第66頁》                    │          │
├─┼───────┼───────────────┼─────┤
│8 │振盪器        │1台                           │          │
│  │              │檢驗結果呈甲基安非他命陽性反應│          │
│  │              │《高雄醫學大學附設中和紀念醫院│          │
│  │              │94年7月19日編號9407─389號檢驗│          │
│  │              │報告，見原審94年度重訴字第92號│          │
│  │              │卷第67頁》                    │          │
├─┼───────┼───────────────┼─────┤
│9 │分裝袋        │1批                           │          │
│  │              │檢驗結果呈甲基安非他命陽性反應│          │
│  │              │《高雄醫學大學附設中和紀念醫院│          │
│  │              │94年7月19日編號9407─390號檢驗│          │
│  │              │報告，見原審94年度重訴字第92號│          │
│  │              │卷第68頁》                    │          │
├─┼───────┼───────────────┼─────┤
│10│白鐵盆測量器（│6個                           │          │
│  │10公升）      │檢驗結果均呈甲基安非他命陽性反│          │
│  │              │應《高雄醫學大學附設中和紀念醫│          │
│  │              │院94年7月19日編號9407─391號檢│          │
│  │              │驗報告，見原審94年度重訴字第92│          │
│  │              │號卷第69頁》                  │          │
├─┼───────┼───────────────┼─────┤
│11│白鐵容器      │9個                           │          │
│  │              │檢驗結果均呈甲基安非他命陽性反│          │
│  │              │應《高雄醫學大學附設中和紀念醫│          │
│  │              │院94年7月19日編號9407─392號檢│          │
│  │              │驗報告，見原審94年度重訴字第92│          │
│  │              │號卷第70頁》                  │          │
├─┼───────┼───────────────┼─────┤
│12│白鐵容器桶    │9桶                           │          │
│  │              │檢驗結果均呈甲基安非他命陽性反│          │
│  │              │應《高雄醫學大學附設中和紀念醫│          │
│  │              │院94年7月19日編號9407─393號檢│          │
│  │              │驗報告，見本院94年度重訴字第92│          │
│  │              │號卷第71頁》                  │          │
├─┼───────┼───────────────┼─────┤
│13│塑膠容器桶（黃│1桶                           │          │
│  │色）          │檢驗結果均呈甲基安非他命陽性反│          │
│  │              │應《高雄醫學大學附設中和紀念醫│          │
│  │              │院94年7月19日編號9407─394號檢│          │
│  │              │驗報告，見原審94年度重訴字第92│          │
│  │              │號卷第72頁》                  │          │
├─┼───────┼───────────────┼─────┤
│14│微電子磅秤    │1台                           │          │
│  │              │檢驗結果均呈甲基安非他命陽性反│          │
│  │              │應《高雄醫學大學附設中和紀念醫│          │
│  │              │院94年7月19日編號9407─395號檢│          │
│  │              │驗報告，見原審94年度重訴字第92│          │
│  │              │號卷第73頁》                  │          │
├─┼───────┼───────────────┼─────┤
│15│漏斗          │3個                           │          │
│  │              │檢驗結果均呈甲基安非他命陽性反│          │
│  │              │應《高雄醫學大學附設中和紀念醫│          │
│  │              │院94年7月19日編號9407─396號檢│          │
│  │              │驗報告，見原審94年度重訴字第92│          │
│  │              │號卷第74頁》                  │          │
├─┼───────┼───────────────┼─────┤
│16│彈簧磅秤（7.5 │1台                           │          │
│  │公斤）        │                              │          │
│  │              │                              │          │
│  │              │                              │          │
├─┼───────┼───────────────┼─────┤
│17│防毒面具      │2具                           │          │
│  │              │                              │          │
│  │              │                              │          │
├─┼───────┼───────────────┼─────┤
│18│製毒原料精鹽  │5包                           │          │
│  │              │                              │          │
│  │              │                              │          │
├─┼───────┼───────────────┼─────┤
│19│製毒用活性碳素│3包                           │          │
│  │              │                              │          │
│  │              │                              │          │
├─┼───────┼───────────────┼─────┤
│20│瓦斯爐        │3台                           │          │
├─┼───────┼───────────────┼─────┤
│21│自製抽油煙機  │1組                           │          │
├─┼───────┼───────────────┼─────┤
│22│製毒原料氫氧化│6瓶                           │          │
│  │鈉            │                              │          │
│  │              │                              │          │
├─┼───────┼───────────────┼─────┤
│23│製毒原料硫酸鋇│7瓶                           │          │
│  │              │                              │          │
│  │              │                              │          │
├─┼───────┼───────────────┼─────┤
│24│製毒原料酢酸鈉│17瓶                          │          │
│  │              │                              │          │
│  │              │                              │          │
├─┼───────┼───────────────┼─────┤
│25│製毒用粉水    │1桶                           │          │
│  │              │                              │          │
│  │              │                              │          │
├─┼───────┼───────────────┼─────┤
│26│冰箱          │2台                           │          │
├─┼───────┼───────────────┼─────┤
│27│氫氣瓶        │4瓶                           │          │
└─┴───────┴───────────────┴─────┘


司法院資訊處製作；財團法人民間司法改革基金會備份。
